【裁判字號】    97,上易,2985
【裁判日期】    971217
【裁判案由】    恐嚇等
【裁判全文】
臺灣高等法院刑事判決                97年度上易字第2985號
上  訴  人
即  被  告  甲○○
上列上訴人因恐嚇取財等案件，不服臺灣新竹地方法院97年度易
字第633號，中華民國97年9月30日第一審判決（起訴案號：臺灣
新竹地方法院檢察署97年度偵字第3647號、第5129號），提起上
訴，本院判決如下：
    主  文
上訴駁回。
    理  由
一、依刑事訴訟法第350條、第361條、第362條、第367條規定，
    不服地方法院之第一審判決而上訴者，須提出上訴書狀，並
    應敘明具體理由，為上訴必備之程式；其所提出之書狀未敘
    述上訴理由，或僅曾以言詞陳述上訴理由者，均應於上述期
    間屆滿後20日內補提理由書於第一審法院。第一審法院經形
    式審查，認逾期未補提上訴理由者，應定期間先命補正；逾
    期未補正者，為上訴不合法律上之程式，應以裁定駁回。倘
    已提出上訴理由，但所提非屬具體理由者，則由第二審法院
    以上訴不合法律上之程式，判決駁回。而所謂具體理由，必
    係依據卷內既有訴訟資料或提出新事證，指摘或表明第一審
    判決有何採證認事、用法或量刑等足以影響判決本旨之不當
    或違法，而構成應予撤銷之具體事由，始克當之（例如：依
    憑證據法則具體指出所採證據何以不具證據能力，或依憑卷
    證資料，明確指出所為證據證明力之判斷如何違背經驗、論
    理法則）；倘僅泛言原判決認定事實錯誤、違背法令、量刑
    失之過重或輕微，而未依上揭意旨指出具體事由，或形式上
    雖已指出具體事由，然該事由縱使屬實，亦不足以認為原判
    決有何不當或違法者（例如：對不具有調查必要性之證據，
    法院未依聲請調查亦未說明理由，或援用證據不當，但除去
    該證據仍應為同一事實之認定），皆難謂係具體理由，俾與
    第二審上訴制度旨在請求第二審法院撤銷、變更第一審不當
    或違法之判決，以實現個案救濟之立法目的相契合，並節制
    濫行上訴（參照最高法院97年度台上字第892號刑事判決意
    旨）。
二、本件被告不服原審判決，提起上訴，其於民國（下同）97年
    10月16日提出上訴狀稱：「本件上訴人所為之犯罪事實，竊
    盜及恐嚇取財有多次，均係緊接緊密所為，顯然上訴人係基
    於概括之犯意，在密接之一定時、地持續實行之複次行為，
    倘依社會通念，於客觀上認為符合一個反覆、延續性之行為
    觀念者，於刑法評價上，即應僅成一罪，是以懇請就上訴人
    每次所為，係接續密集行為，依接續犯論擬，撤銷原判決」
    云云；於本院準備程序則陳稱：「原審判太重，請求判輕一
    點」云云。
三、查原審判決係認定：「被告前因恐嚇取財等案件，經臺灣新
    竹地方法院以92年度易字第194號判決判處應執行有期徒刑2
    年6 月，嗣經臺灣高等法院以92年度上易字第2796號判決駁
    回上訴確定，於94年11月3日縮短刑期假釋出監，並於95年1
    月21日縮刑期滿未經撤銷假釋，以已執行論。被告基於意圖
    為自己不法所有之竊盜犯意，持客觀上足對人之生命、身體
    、安全構成威脅即可供兇器使用之Ｔ型板手，於附表一各編
    號所示之時間、地點，竊取如附表一各編號所示之被害人所
    有有之車輛及其內財物。被告與同案陳憶婷、范揚志、林裕
    章共4 人，基於竊盜及恐嚇取財之犯意聯絡，各於附表二各
    編號內(1)所示之時間、地點，先由被告，或由被告、同案陳
    憶婷等人，持客觀上足對人之生命、身體、安全構成威脅即
    可供兇器使用之Ｔ型板手，竊取如附表二各編號所示被害人
    所有之車輛及其內財物，得手後，旋將車內財物搜刮一空，
    再於附表二編號1 至10、13至30、32、33內(2)所示時間、地
    點，或由被告以其所持用之0000000000號行動電話，或推由
    同案范揚志、林裕章以0000000000、0000000000號行動電話
    ，或使用公用電話，各撥接聯絡附表二所示被害人丁○○等
    人付贖取車，致使丁○○等人因車輛遭竊後，若不應允交付
    贖款，將無法取回車輛，恐受高於贖款之損害，因而陷於不
    得不備款付贖之境，附表二編號1、4、7、9、19、22、23、
    25、26、27、30、32 所示之被害人遂將附表二編號1、4、7
    、9、19、22、23、25、26、27、30、32 內(2)所示損失財物
    欄內所列金額，依被告等人所指示，匯入同案陳憶婷預先備
    妥之金融機構帳戶內，嗣即由被告甲○○、同案陳憶婷、范
    揚志、林裕章等人朋分所獲；至附表二編號2、3、5、6、 8
    、10、13、14、15、16、17、18、20、21、24、28、29、33
    所示之被害人則末依被告等人之指示匯款而不遂。迨97年 5
    月26日，經警執行搜索被告所使用之車號3471－SA號自用小
    客車，並扣得管鉗2支、鯉魚鉗2支、老虎鉗1支、尖嘴鉗4支
    、剪刀3支、螺絲起子6 支、六角扳手1組、扳手18支、Ｔ型
    扳手2支、瑞士刀1支、美工刀1支、帽子2頂、手套3 隻、口
    罩3 個及行動電話機等物，另在被告甲○○、同案陳憶婷位
    於新竹縣竹北市○○街220號2、4 樓居所內，起獲乙○○、
    戊○○、丙○○等人所失竊之證件，另亦起獲被告等人指示
    丁○○等人匯款所用金融機構提款卡等物，並經臺灣新竹地
    方法院檢察署檢察官簽發拘票指揮員警將被告等人拘提到案
    ，據其等供述上開犯罪情節，始悉上情。以被告所為附表一
    各編號所示之犯行及被告所為附表二各編號內(1)所示犯行，
    均係犯刑法第321條第1項第3 款之攜帶兇器竊盜罪；被告所
    為附表二編號1、4、7、9、19、22、23、25、26、27、30、
    32內(2)所示犯行，均係犯刑法第346條第1項之恐嚇取財罪；
    被告所為附表二編號2、3、5、6、8、10、13、14、15、 16
    、17、18、20、21、24、28、29、33內(2)所示犯行，均係犯
    刑法第346條第1項、第3 項之恐嚇取財未遂罪。被告與同案
    陳憶婷、范揚志、林裕章就附表二各編號內(1)所示及編號 1
    至10、13至30、32、33內(2)所示之犯行間，各有犯意聯絡，
    行為分擔，均為共同正犯。又被告甲○○就附表二編號2、3
    、5、6、8、10、13、14、15、16、17、18、20、21、24、2
    8、29、33 內(2)所示已著手恐嚇取財之犯行而未能得手，為
    未遂犯，爰依刑法第25條第2 項減輕其刑。被告所犯上開40
    個攜帶兇器竊盜罪、12個恐嚇取財罪、18個恐嚇取財未遂罪
    ，犯意個別、行為互異，應予分論併罰。又被告有事實欄所
    載之犯罪科刑暨執行紀錄，有臺灣高等法院被告前案紀錄表
    在卷可稽，其於有期徒刑之執行完畢後，五年以內故意再犯
    有期徒刑以上之本罪，為累犯，應依刑法第47條第1 項規定
    加重其刑。就所犯恐嚇取財未遂部分則均依法先加後減之。
    」原審判決並詳載其審酌科刑之一切情狀之理由稱：「爰審
    酌被告正值青壯年，卻不思以正途謀取財物、本件犯罪所生
    之危害及被害人等所受之損失、及被告於審理時供承犯行犯
    後態度良好等一切情狀，分別量處如附表一、二所示之刑，
    並各定其應執行刑」（原審判決第5 頁），故原審判決已就
    量刑刑度詳為審酌並明其理由，原審判決認事用法，核無
    違誤，量刑亦屬妥適，被告上訴意旨僅空泛指稱：「本件上
    訴人所為之犯罪事實，竊盜及恐嚇取財有多次，均係緊接緊
    密所為，顯然上訴人係基於概括之犯意，在密接之一定時、
    地持續實行之複次行為，倘依社會通念，於客觀上認為符合
    一個反覆、延續性之行為觀念者，於刑法評價上，即應僅成
    一罪，是以懇請就上訴人每次所為，係接續密集行為，依接
    續犯論擬，撤銷原判決」云云。經查被告對於本件多次犯行
    ，迭於警詢、偵訊及原審審理時均坦承不諱，而被告所犯多
    次犯行，時間、地點均非接續、密集，原審已認定被告所犯
    多次犯行，犯意個別、行為互異，應予分論併罰，被告空泛
    指稱其所為係屬「接續犯」，尚不足以認為原審判決有何不
    當或違法，核非上開法條規定之上訴應敘述之具體理由；又
    被告於本院準備程序僅空泛陳稱：「原審判太重，請求判輕
    一點」云云，亦不足以影響原審判決量刑刑度之本旨，亦非
    上開法條規定之上訴應敘述之具體理由，此外，被告復未具
    體指摘原審判決關於認定事實、適用法律及量刑等事項，究
    竟有何違法或不當之具體情形。揆諸上開說明，本件上訴未
    敘述具體理由及不合法律上之程式，應予駁回，並不經言詞
    辯論為之。
據上論斷，應依刑事訴訟法第367條前段、第372條，判決如主文
。
中    華    民    國    97    年    12    月    17    日
                  刑事第三庭  審判長法  官  蔡秀雄
                                    法  官  謝靜恒
                                    法  官  許文章
以上正本證明與原本無異。
不得上訴。
                                    書記官  蔡慧娟
中    華    民    國    97    年    12    月    17    日


司法院資訊處製作；財團法人民間司法改革基金會備份。
